---
title: "lecture 3 presentation"
author: "Simon"
date: "29/7/2022"
output:
  beamer_presentation: 
    toc: true
    slide_level: 2 
    theme: "AnnArbor"
    colortheme: "dolphin"
    fonttheme: "structurebold"
    
---


# Geometric series


## Geometriske serier review - Eksempler på serier

### Eksempel 1:

$$\sum^n_{n=1} x^n=x + x^2 + x^3 + x^4 +...+x^{n-1}$$


### Eksempel 2:

$$x + \sqrt{x} + 1 + \frac{1}{\sqrt{x}} + \frac{1}{x} ... $$

## Typer af geometriske serier

### Endelig serie

$\sum^n_{n=1} ak^n = a* \frac{1-k^n}{1-k}$,   $k \neq1$

### Uendelig serie

$\sum^n_{n=1} ak^n = \frac{a}{1-k}$,   $\lvert k \rvert  <1$


$\sum^n_{n=1} ak^n = na$,   $\lvert k \rvert  =1$



## Udregning

### Endelig serie

$$S_n = \alpha + \alpha*k + \alpha*k^2 + \alpha*k^3 + ... + \alpha*k^{n-1}$$
$$k*S_n = \alpha*k + \alpha*k^2 + \alpha*k^3 + \alpha*k^4 + ... + \alpha*k^{n}$$

$$S_n - k*S_n = \alpha + (\alpha*k - \alpha*k) + (\alpha*k^2- \alpha*k^2) + ... + (\alpha*k^{n-1} - \alpha*k^{n-1}) - \alpha*k^{n}$$

$$S_n - k*S_n = \alpha - \alpha*k^{n}$$

$$S_n(1-k) = \alpha(1-k^n)$$

$$S_n = \alpha * \frac{1-k^n}{1-k}$$

## Eksempel på brug af geometriske serier (difference ligning)

### Mean af AR(1) process


## Eksempel på brug af geometriske serier (difference ligning)

### Simulering

```{r, echo=FALSE, fig.height= 5}
suppressPackageStartupMessages(library(forecast))
# Set up variables
set.seed(1234)
n <- 1000
x <- matrix(0,1000,1)
w <- rnorm(n)

# loop to create x
for (t in 2:n) x[t] <- 5+ 0.5 * x[t-1] + w[t]
plot(x,type='l', main = "X_t= 5 + 0.5*X_t-1 + u_t"); abline( h=10, col= "red")
```

## Eksempel på brug af geometriske serier (difference ligning)

### Simulering

```{r, echo=FALSE, fig.height= 5}

# Set up variables
set.seed(1234)
n <- 1000
x <- matrix(0,1000,1)
w <- rnorm(n)

# loop to create x
for (t in 2:n) x[t] <- 5+ 1.5 * x[t-1] + w[t]
plot(x,type='l', main = "X_t= 5 + 1.5*X_t-1 + u_t")

```


## Eksempel på brug af geometriske serier (difference ligning)

### Simulering

```{r, echo=FALSE, fig.height= 5}
# Set up variables
set.seed(1234)
n <- 1000
x <- matrix(0,1000,1)
w <- rnorm(n)

# loop to create x
for (t in 2:n) x[t] <- 5+ 1 * x[t-1] + w[t]
plot(x,type='l', main = "X_t= 5 + 1*X_t-1 + u_t")
```


# Stationaritet 



